# 已出租即将到期且意图不再出租的房屋是否不再计入投资处房地产

提问人：随 风 8373 时间：2022-05-08 19:54:12
请教陈版！已出租即将到期且意图不再出租的房屋是否不再计入投资性房地产。A公司于 18 年出租一栋办公楼给B公司，出租时间为18.1月-21年 12 月， 21 年年底公司管理层决定不再对外出租改为自用，那再 21 年度财务报告里是否需将其从投资性房地产转为固定资产核算

回答人：chenyiwei
根据《企业会计准则讲解（ 2010 ）》第四章：
1.投资性房地产转换为自用房地产
企业将原本用于赚取租金或资本增值的房地产改用于生产商品、提供劳务或者经营管理，投资性房地产相应地转换为固定资产或无形资产。例如，企业将出租的厂房收回，并用于生产本企业的产品。在此种情况下， 转换 日日 为 房地房地 产 达达到自用状 态 ，，企企 业 开开始将房地 产 用于生用于生 产 商品、提供 劳务 或者或者 经营 管理的日期。
企业将投资性房地产转换为自用房地产时，应当按该项投资性房地产在转换日的账面余额、累计折旧（摊销）、减值准备等，分别转入“固定资产”、“累计折旧”、“固定资产减值准备”等科目；
按投资性房地产的账面余额，借记“固定资产”或“无形资产”科目，贷记“投资性房地产”科目；按已计提的折旧或摊销，借记“投资性房地产累计折旧（摊销）”科目，贷记“累计折旧”或“累计摊销”科目；原已计提减值准备的，借记“投资性房地产减值准备”科目，贷记“固定资产减值准备”或“无形资产减值准备”科目。
据此，鉴于租约已于 2021 年底到期，后续不再出租，将自用，因此 2021 年末不应再确认为投资性房地产，应转入固定资产核算及列报。